【裁判字號】    97,訴,398
【裁判日期】    970425
【裁判案由】    毒品危害防制條例
【裁判全文】
臺灣臺中地方法院刑事判決               97年度訴字第398號
公  訴  人  臺灣臺中地方法院檢察署檢察官
被      告  乙○○
上列被告因違反毒品危害防制條例案件，經檢察官提起公訴（96
年度毒偵字第6618號），本院判決如下：
    主    文
乙○○施用第一級毒品，累犯，處有期徒刑拾月。
    犯罪事實
一、乙○○素行不佳，有多項犯罪前科，其前於民國八十一年間
    因違反麻醉藥品管理條例案件，經臺灣高雄地方法院判處有
    期徒刑五月，經送監執行，於八十三年三月五日執行完畢；
    復於八十二年間因違反肅清煙毒條例、麻醉藥品管理條例案
    件，經臺灣等高法院高雄分院判處有期徒刑二年、三月，定
    其應執行之刑為有期徒刑二年二月確定，經入監執行，於八
    十五年四月六日假釋出監，嗣經撤銷假釋；又於八十五年間
    因違反肅清煙毒條例、麻醉藥品管理條例案件，經臺灣高雄
    地方法院判處有期徒刑三年四月、六月，定其應執行之刑為
    有期徒刑三年八月確定，再於八十六年間因違反肅清煙毒條
    例、麻醉藥品管理條例案件，經臺灣高雄地方法院判處有期
    徒刑三年一月、三月，定其應執行之刑為有期徒刑三年二月
    確定，自八十六年八月十五日入監執行並接續執行上開撤銷
    假釋之殘刑，復於九十年二月二十三日假釋出監，指揮書執
    畢日為九十三年八月十四日。又於九十四年間因犯竊盜罪及
    公共危險罪，經臺灣高雄地方法院判處有期徒刑八月、三月
    ，定應執行有期徒刑十月，上訴後撤回上訴確定，經送監執
    行，於九十六年六月二十四日執行完畢。又前因施用毒品案
    件，經臺灣高雄地方法院以九十四年度毒聲字第七０九號裁
    定送觀察、勒戒後，認有繼續施用毒品傾向，再經臺灣高雄
    地方法院以九十四年度毒聲字第二七三二號裁定送強制戒治
    ，嗣於九十五年八月二十五日停止處分出監，於九十五年十
    一月十五日期滿，由臺灣高雄地方法院以九十五年度戒毒偵
    字第三七五號不起訴處分。仍不知警惕，基於施用第一級毒
    品海洛因之犯意，於九十六年十月十八日下午二時四十分許
    為警採尿前回溯四日內某時，在不詳地點，以不詳方式施用
    第一級毒品海洛因一次。嗣於九十六年十月十八日下午二時
    四十分許，為警辦理應受尿液檢驗人尿液檢體採集，並將其
    尿液送驗結果呈嗎啡陽性反應，始查悉上情。
二、案經臺中市警察局第二分局報告臺灣臺中地方法院檢察署檢
    察官偵查起訴。
    理    由
一、訊據被告乙○○矢口否認有何施用第一級毒品海洛因之犯行
    ，於警詢時辯稱：其近期內定期服用美沙冬藥物云云，復於
    偵查中辯稱：其於採尿前自九十六年八月起服用肝病的藥，
    還有參加替代療法云云，繼辯稱：最近在喝咳嗽藥，是八、
    九月間的時候云云，又於審理中辯稱：其在藥局買的咳嗽藥
    有嗎啡成分，且其因肝炎有吃藥，也有服用中藥，其吃很多
    種藥，也不知是吃了什麼驗出嗎啡，其自九十六年八月七日
    就參加毒品減害計畫，就沒有再施用毒品海洛因云云。經查
    ：被告於九十六年十月十八日下午二時四十分許經警採尿送
    驗結果，呈嗎啡陽性反應，有臺中市警局第二分局採集尿液
    鑑定同意書、應受採驗人尿液檢體採售送驗紀錄表、中山醫
    學大學附設醫院檢驗科藥物檢測中心尿液檢驗報告各一份在
    卷可參，按施用毒品尿液中排出最常時限，受施用劑量、施
    用方式、個人體質及其代謝情況等因素影響，因個案而異，
    一般可檢出最長時間海洛因服用後二至四天一節，有行政院
    衛生署管制藥品管理局九十二年十二月二日管檢字第０九二
    ０００九九九０號函可參，是被告確有於採尿送驗前四日內
    某時施用第一級毒品海洛因之情事。另被告雖辯以其在行政
    院衛生署臺北醫院從事替代療法云云，然經本院函查結果，
    以被告於九十六年八月七日固有至行政院衛生署臺北醫院美
    沙冬替代療法門診初診，但因九十六年八月八日檢驗肝功能
    異常而未予收案一節，有該院九十七年三月十二日北醫精字
    第０九七０００二００九號函在卷可參，顯見被告並無在行
    政院院衛生署臺北醫院從事美沙冬替代療法一事。又被告於
    警詢時辯以服用美沙冬、偵查中辯以服用肝藥、咳欶藥、於
    審理辯以服用肝藥、咳欶藥、中藥及很多種藥物致其尿液呈
    嗎啡陽性云云，然被告於審理中始供承驗尿前確無服用美沙
    冬之情事，另辯以服用咳嗽藥云云，惟其所稱八、九月間服
    用咳嗽藥，此距本件採尿時間為十月下旬相距日遠，並非驗
    尿前二至四日內服用，縱以被告有於八、九月間服用藥物，
    揆諸上開說明，自不可能於九十六年十月十八日檢出；被告
    復辯以服用肝藥，並提出行政院衛生署臺北醫院九十六年十
    二月二十六日診斷證明書一份為憑，然就上開診斷證明書載
    ，被告因慢性Ｃ型肝炎於九十六年八月九日於該院門診，開
    藥二十八日等情，迄被告採尿時間亦顯遠逾二至四日，足見
    告辯以服用咳嗽藥、肝藥等情，縱令屬實，亦均與本案驗尿
    結果呈嗎啡陽性反應無關。被告再於審理中辯稱其另服用中
    藥及很多種藥物，不知何種藥物致尿液陽性反應云云，然參
    諸被告原辯稱服用美沙冬，嗣改稱並未服用美沙冬，係服用
    咳嗽藥、肝藥，繼之辯稱另有服用中藥及很多藥物云云，其
    漫言空說，僭而無徵，顯見係臨訟卸責之詞，無足採信。綜
    上，被告於採尿送驗即九十六年十月十八日下午二時四十分
    許前四日內某時，確有施用第一級毒品海洛因之情事，至為
    明確。又被告前因施用毒品案件，經臺灣高雄地方法院以九
    十四年度毒聲字第七０九號裁定送觀察、勒戒後，認有繼續
    施用毒品傾向，再經臺灣高雄地方法院以九十四年度毒聲字
    第二七三二號裁定送強制戒治，嗣於九十五年八月二十五日
    停止處分出監，於九十五年十一月十五日期滿，由臺灣高雄
    地方法院以九十五年度戒毒偵字第三七五號不起訴處分一節
    ，有刑案資料查註紀錄表、全國施用毒品紀錄表、臺灣高等
    法院被告前案紀錄表各一件在卷可參，被告於經強制戒治期
    滿後，五年內復施用第一級毒品海洛因，係再犯毒品危害防
    制條例第十條之罪，堪以認定，本案事證明確，被告犯行洵
    堪認定，應依法論科。
二、核被告所為，係犯毒品危害防制條例第十條第一項施用第一
    級毒品罪，其施用第一級毒品而持有之低度行為為其後施用
    之高度行為所吸收，不另論罪。被告於八十二年間因違反肅
    清煙毒條例、麻醉藥品管理條例案件，經臺灣高等法院高雄
    分院判處有期徒刑二年、三月，定其應執行之刑為有期徒刑
    二年二月確定，經入監執行後，於八十五年四月六日假釋出
    監，嗣經撤銷假釋；又於八十五年間因違反肅清煙毒條例、
    麻醉藥品管理條例案件，經臺灣高雄地方法院判處有期徒刑
    三年四月、六月，定其應執行之刑為有期徒刑三年八月確定
    ，再於八十六年間因違反肅清煙毒條例、麻醉藥品管理條例
    案件，經臺灣高雄地方法院判處有期徒刑三年一月、三月，
    定其應執行之刑為有期徒刑三年二月確定，自八十六年八月
    十五日入監執行並接續執行上開撤銷假釋殘刑，復於九十年
    二月二十三日假釋出監，指揮書執畢日為九十三年八月十四
    日。又於九十四年間因犯竊盜罪及公共危險罪，經臺灣高雄
    地方法院判處有期徒刑八月、三月，定應執行有期徒刑十月
    ，上訴後撤回上訴確定，經送監執行，於九十六年六月二十
    四日執行完畢一節，有刑案資料查註紀錄表及臺灣高等法院
    被告前案紀錄表各一件在卷可稽，其受有期徒刑執行完畢後
    ，故意再犯本案有期徒刑以上之罪，為累犯，應依刑法第四
    十七條第一項論以累犯，並加重其刑。爰審酌被告前已有施
    用毒品之素行，仍無視爰審酌被告前已有多次毒品案件前科
    ，迭經論罪科刑及裁定送觀察勒戒、強制戒治，仍不知警惕
    ，復有本件犯行，犯後誕詞空言之犯後態度，及其雖畏刑懼
    罰而否認犯行，惟施用毒品犯罪具有自戕性格，本非至惡，
    而被告再三表示有戒毒之意，尚有悔改之意等一切情狀，量
    處如主文所示之刑，以資懲儆。
據上論斷，應依刑事訴訟法第二百九十九條第一項前段，毒品危
害防制條例第十條第一項，刑法第十一條前段、第四十七條第一
項，判決如主文。
本案經檢察官甲○○到庭執行職務。
中    華    民    國    97    年    4     月    25    日
                  刑事第十四庭  審判長法  官  陳  葳
                                      法  官  洪堯讚
                                      法  官  林世民
上正本證明與原本無異。
如不服本判決，應於收受送達後10日內向本院提出上訴書狀（應
敘述具體理由並附繕本）。
上訴書狀如未敘述理由，應於上訴期間屆滿後20日內補提理由書
於本院。
                                      書記官  張雅如
中    華    民    國    97    年    4     月    25    日
附錄法條：
毒品危害防制條例第十條：
施用第一級毒品者，處六月以上五年以下有期徒刑。
施用第二級毒品者，處三年以下有期徒刑。


司法院資訊處製作；財團法人民間司法改革基金會備份。
